【裁判字號】    99,上訴,2334
【裁判日期】    991229
【裁判案由】    毒品危害防制條例
【裁判全文】
臺灣高等法院臺中分院刑事判決        99年度上訴字第2334號
上  訴  人
即  被  告  劉晟譯
上列上訴人因違反毒品危害防制條例案件，不服臺灣臺中地方法
院99年度訴字第2661號中華民國99年10月27日第一審判決（起訴
案號：臺灣臺中地方法院檢察署99年度毒偵字第2588號），提起
上訴，本院判決如下：
    主  文
上訴駁回。
    理  由
一、按依刑事訴訟法第350條、第361條、第362條、第367條規定
    ，不服地方法院之第一審判決而上訴者，須提出上訴書狀，
    並應敘述具體理由，為上訴必備之程式；其所提出之書狀未
    敘述上訴理由，或僅曾以言詞陳述上訴理由者，均應於上訴
    期間屆滿後20日內補提理由書於第一審法院。第一審法院經
    形式審查，認逾期未補提上訴理由者，應定期間先命補正；
    逾期未補正者，為上訴不合法律上之程式，應以裁定駁回。
    倘已提出上訴理由，但所提非屬具體理由者，則由第二審法
    院以上訴不合法律上之程式，判決駁回。而所謂具體理由，
    必係依據卷內既有訴訟資料或提出新事證，指摘或表明第一
    審判決有何採證認事、用法或量刑等足以影響判決本旨之不
    當或違法，而構成應予撤銷之具體事由，始克當之（例如：
    依憑證據法則具體指出所採證據何以不具證據能力，或依憑
    卷證資料，明確指出所為證據證明力之判斷如何違背經驗、
    論理法則）；倘僅泛言原判決認定事實錯誤、違背法令、量
    刑失之過重或輕縱，而未依上揭意旨指出具體事由，或形式
    上雖已指出具體事由，然該事由縱使屬實，亦不足以認為原
    判決有何不當或違法者（例如：對不具有調查必要性之證據
    ，法院未依聲請調查亦未說明理由，或援用證據不當，但除
    去該證據仍應為同一事實之認定），皆難謂係具體理由，俾
    與第二審上訴制度旨在請求第二審法院撤銷、變更第一審不
    當或違法之判決，以實現個案救濟之立法目的相契合，並節
    制濫行上訴（最高法院97年度臺上字第892 號刑事判決意旨
    參照）。
二、上訴人即被告劉晟譯於民國99年11月11日經由臺灣臺中監獄
    向原審法院提出上訴狀陳稱上訴理由載稱：「茲受刑人劉晟
    譯因96年減刑前第一級毒品判10月，第2級毒品判6月，減刑
    後，一級毒品5月，2級毒品3月，受刑人因98年3月21日又犯
    毒品罪1級、2級，判刑一級毒品11月，2級判7月，應執行一
    年3月。又本案99年度訴字第2661號又犯毒品1級判11月，2
    級判8月，應執行1年肆月，原受刑人不知是減刑判刑為準，
    還是依減刑後為準，若依減刑后為基準，受刑人98年3月21
    日所犯毒品罪應為減刑後1級5月，2級3月、累犯加重其刑，
    本案亦同，懇請庭上明查」等語。
三、本院查：
（一）上訴人因不服地方法院之第一審判決而於法定期間內向原
      審法院提出上訴書敘明上訴理由，則依刑事訴訟法第361
      條第2項條文、立法修正理由及上開最高法院判決意旨，
      上訴人倘已提出上訴理由，但所提非屬具體理由者，則由
      第二審法院以上訴不合法律上之程式，以判決駁回之。至
      於上訴理由是否具體，係屬第二審法院審查範圍，則不在
      命補正之列（法院辦理刑事訴訟案件應行注意事項第162
      點參照），合先敘明。
（二）經核被告前揭上訴理由，實非所謂之具體理由【即必須依
      據卷內既有訴訟資料或提出新事證，具體指摘或表明第一
      審判決有何採證認事、用法或量刑等足以影響判決本旨之
      不當或違法，而構成應予撤銷之具體事由，始克當之（例
      如：依憑證據法則具體指出所採證據何以不具證據能力，
      或依憑卷證資料，明確指出所為證據證明力之判斷如何違
      背經驗、論理法則），參見上開最高法院97年度臺上字第
      892號刑事判決意旨】。按中華民國96年罪犯減刑條例雖
      已於96年7月4日制定公布，並自同年7月16日起生效施行
      ，惟依該條例第2條第1項之規定，犯罪在96年4月24日以
      前者，始有上開減刑條例之適用；而本案被告所為施用第
      一級毒品、施用第二級毒品之犯罪時間均為99年5月8日，
      因未合於前揭減刑條例第2條第1項之規定，自均不得依上
      開減刑條例而為減刑。從而，原審判決未適用中華民國96
      年罪犯減刑條例之減刑規定，與法並無不合。被告質疑本
      案應否減刑而提出上訴，容係出於對法律規定之不解；又
      被告上訴意旨所述有關其前案之科刑部分，並非本案上訴
      所得審究之範圍，被告上訴俱未依法指摘或表明本案第一
      審判決有何採證認事、用法或量刑等足以影響判決本旨之
      不當或違法，而構成應予撤銷之具體事由，均難謂係具體
      理由。揆諸上開最高法院判決意旨，及依「程序優先於實
      體」之刑事訴訟法原則，本件上訴自不合法定上訴程式，
      應予駁回，並不經言詞辯論為之。
據上論斷，應依刑事訴訟法第367條前段、第372條，判決如主文
。
中    華    民    國    99    年    12    月    29    日
            刑事第八庭  審判長法  官  羅  得  村
                              法  官  劉  榮  服
                              法  官  李  雅  俐
以上正本證明與原本無異。
施用第一級毒品部分得上訴；施用第二級毒品部分不得上訴。
如不服本判決應於收受送達後十日內向本院提出上訴書狀，其未
敘述上訴之理由者，並得於提起上訴後十日內向本院補提理由書
（均須按他造當事人之人數附繕本）「切勿逕送上級法院」。
                              書記官  李  妍  嬅
中    華    民    國    99    年    12    月    29    日

司法院資訊處製作；財團法人民間司法改革基金會備份。
